最高法院刑事判決　　　　　　　　　　　　　　　　八十七年度台上字第二一一號
　　上　訴　人　甲○○
　　選任辯護人　吳東一律師
右上訴人因違反山坡地保育利用條例案件，不服台灣高等法院中華民國八十五年十一
月二十八日第二審判決（八十五年度上訴字第四四○五號，起訴案號：台灣台北地方
法院檢察署八十五年度偵字第二四七八號），提起上訴，本院判決如左：
    主  文
上訴駁回。
    理  由
按刑事訴訟法第三百七十七條規定，上訴於第三審法院，非以判決違背法令為理由，
不得為之。是提起第三審上訴，應以原判決違背法令為理由，係屬法定要件。如果上
訴理由狀並未依據卷內訴訟資料，具體指摘原判決不適用何種法則或如何適用不當，
或所指摘原判決違法情事，顯與法律規定得為第三審上訴理由之違法情形，不相適合
時，均應認其上訴為違背法律上之程式，予以駁回。本件上訴意旨略稱：(1)上訴人係
於民國八十四年十一月廿九日才首次前往本件山坡地現場，家住高雄，並無僱工整地
之動機，係因無極天道宗堂廟之眾多信徒邀集台北市○○區○○段一小段七十二號私
有地上除草，亦非同小段八十二號公有地，根本沒有僱人駕駛推土機整地。(2)證人即
巡山員鍾景雄乃當場表示，如要無事須付代償，並暗示要拿出新台幣一百萬元才沒事
，由於上訴人自忖根本無不法行為，乃不理睬，業據上訴人在原審陳明，原審竟採其
誣攀之詞，亦未命其到庭對質。(3)證人洪司津係同小段七十二號土地之地主，伊在原
審調查時稱：在不久前已有人到該處整地，後來停工後地面長草。顯係該地他人在不
久前所為，原審未查明遷廟計劃及該地上有建築物情形，遽處上訴人罪刑，自屬違法
等語。經查原判決依憑鍾景雄稱：「我……來此地查獲有人在此整地，現場……發現
一部怪手及推土機，被告有在現場，我當時問被告，他說天道宗堂之蘇金池叫他來這
裡整地，他承認僱用怪手、推土機整地，他說整地目的是濱江街的廟遷入此地，他說
此地是國有財產局的地，他說有去申請，我請他隔天補送資料，他在第二天來建設局
，但沒有申請資料，我說依法處理」。並有台北市政府建設局、台北市政府函、土地
複丈成果圖、現場照片附卷等證據，認定上訴人共同在公有山坡地擅自墾殖之事實，
而以上訴人所辯：是日係由高雄來北市後與信徒一起前往拔草，並無僱用工人挖土整
地云云，不足採信，證人鍾景雄已陳述明確，且其為執法人員，所為證詞自可採信，
另證人洪司津係證明以往之事，無論以前已有人到該處整地，既不能否定上訴人僱用
怪手、推土機在系爭土地上整地之事實，均無傳訊之必要，業據原判決在理由中說明
。雖上訴人在原審稱：鍾景雄當時有提到要我們廟一百萬元，就會沒事」，原判決漏
未說明其取捨意見，其踐行程序雖稍有瑕疵，但上訴人確在八十二號土地內拔草整地
，業據上訴人在警訊、檢察官偵查供明，且上訴人在系爭土地上種植樹苗，有上訴人
提出之照片附卷可稽，縱令斟酌，亦不影響原判決對上訴人論罪科刑之基礎，依刑事
訴訟法第三百八十條規定，尚難據為適法之第三審上訴理由，是否再命鍾景雄與上訴
人對質，原審自有裁量之權，上訴意旨仍執陳詞否認犯罪，對原審採證認事漫然指摘
，純屬事實上之爭執，不涉及原判決違背法令之問題，核與首揭法定要件不符。其上
訴違背法律上之程式，應予駁回。
據上論結，應依刑事訴訟法第三百九十五條前段，判決如主文。
中      華      民      國    八十七    年      一      月    二十一    日
                              最高法院刑事第四庭
                                  審判長法官  莊  來  成
                                        法官  王  德  雲
                                        法官  謝  俊  雄
                                        法官  林  永  茂
                                        法官  羅  一  宇
      右正本證明與原本無異
                                              書  記  官
中      華      民      國    八十七    年      二      月      三      日
